【裁判字號】    97,易,2831
【裁判日期】    971203
【裁判案由】    妨害自由
【裁判全文】
臺灣板橋地方法院刑事判決              97年度易字第2831號
公  訴  人  臺灣板橋地方法院檢察署檢察官
被      告  甲○○
選任辯護人  何兆龍律師
上列被告因妨害自由案件，經檢察官提起公訴（97年度偵字第18
368號），本院裁定改依簡式審判程序審理，判決如下：
    主  文
甲○○以加害生命之事，恐嚇他人致生危害於安全，處拘役拾
日，如易科罰金，以新臺幣壹仟元折算壹日。緩刑貳年。
    事  實
一、甲○○與乙○○係男女朋友關係，曾同住於臺北縣新店市○
    ○路34號3 樓，2 人於民國97年5 月間因感情問題發生爭執
    ，乙○○遂搬離至臺北縣中和市○○路273 號25樓住處，甲
    ○○竟基於恐嚇之犯意，接續於97年5 月22日凌晨某時，至
    乙○○上址住處，持刀對乙○○恫嚇稱：「你想死嗎」等語
    ；復於數日後之同年5 月底間某日17時、18時許，駕車搭載
    乙○○返回上址住處附近時，對乙○○恐嚇稱：「要同歸於
    盡」等加害生命之事，使乙○○心生畏懼，致生危害於安全
    。嗣經乙○○報警處理，始悉前情。
二、案經乙○○訴由臺北縣政府警察局中和分局報請臺灣板橋地
    方法院檢察署檢察官偵查起訴。
    理  由
一、訊據被告甲○○於本院審理時坦承前揭事實不諱，核與證人
    即告訴人乙○○於警詢、偵查中迭次證述之情節均相一致，
    並有本院97年度暫家護字第505 號民事裁定、財團法人亞東
    紀念醫院97年10月24日亞歷字第0976410692號函及所附之被
    告病歷影本17張在卷可佐，是被告之上揭自白，堪認與事實
    相符。本件事證已臻明確，被告犯行洵堪認定，應予依法論
    科。
二、核被告所為，係犯刑法第305 條之恐嚇危害安全罪。又其於
    97年5 月底間對告訴人所接續實行之2 次恐嚇犯行，係基於
    單一恐嚇犯意，並於密接時、地為之，且係對同一被害對象
    所為，其各次行為間之獨立性極為薄弱，依一般社會健全觀
    念，在時間差距上，難以強行分開，在刑法評價上，應為數
    個舉動之接續施行，合為包括之一行為，而屬接續犯，應論
    以包括之一罪。爰審酌被告與告訴人為男女朋友關係，遇事
    不思以理性解決問題，僅因與告訴人乙○○間有感情爭執，
    即出言恫嚇告訴人，危害告訴人安全及生活安寧，其行為實
    有不當，惟念其業與告訴人達成和解，告訴人於本院審理時
    亦表明不願追究等情，並兼衡其終能坦承犯行，且所生危害
    非鉅，及其素行、犯罪目的、手段等一切情狀，量處如主文
    所示之刑，並諭知易科罰金之折算標準，資為懲儆。末查，
    被告雖於91年間曾因詐欺案件，經臺灣高等法院於91年6 月
    25日以91年度上易字第644 號判處有期徒刑6 月確定，並於
    91年9 月19日易科罰金執行完畢，但5 年以內未曾因故意犯
    罪而受有期徒刑以上刑之宣告，有臺灣高等法院被告全國前
    案紀錄表附卷可按，被告於本院審理中坦承犯行，深具悔意
    ，其經此教訓，當知警惕戒慎而無再犯之虞，本院綜核其與
    告訴人已達成和解，並獲得告訴人之諒解等情，認其所受宣
    告之刑以暫不執行為適當，爰併諭知緩刑2 年，以勵自新。
據上論斷，應依刑事訴訟法第273 條之1 第1 項、第299 條第1
項前段，刑法第305 條、第41條第1 項前段、第74條第1 項第2
款，刑法施行法第1 條之1 第1 項、第2 項前段，判決如主文。
本案經檢察官曾文鐘到庭執行職務
中    華    民    國    97    年    12    月    3     日
                刑事第二十一庭  審判長法  官  侯志融
                                      法  官  陳正偉
                                      法  官  廖欣儀
上列正本證明與原本無異。
如不服本判決，應於送達後10日內敘明上訴理由，向本院提出上
訴狀。
                                      書記官  黃文儀
中    華    民    國    97    年    12    月    3     日
附錄本案論罪科刑法條全文：
中華民國刑法第305條
以加害生命、身體、自由、名譽、財產之事，恐嚇他人致生危害
於安全者，處2年以下有期徒刑、拘役或3百元以下罰金。


司法院資訊處製作；財團法人民間司法改革基金會備份。
